臺灣臺中地方法院刑事判決
111年度金訴字第78號
公  訴  人  臺灣臺中地方檢察署檢察官
被      告  謝明儒



指定辯護人  本院公設辯護人梁乃莉  
上列被告因詐欺等案件，檢察官提起公訴（110年度偵字第36906
號）後，聲請改依協商程序而為判決，本院判決如下：
    主    文
謝明儒犯三人以上共同詐欺取財罪，處有期徒刑壹年壹月；未扣
案之犯罪所得新臺幣參佰元沒收，如全部或一部不能沒收或不宜
執行沒收時，追徵其價額。
    犯罪事實及理由
一、本件犯罪事實及證據：除證據部分，補充：被告於本院準備
    程序中之自白，餘均引用起訴書之記載（如附件）。
二、按想像競合犯之處斷刑，本質上係「刑之合併」，其所謂從
    一重處斷，乃將想像競合犯組成之評價上數罪，合併為科刑
    一罪，其所對應之刑罰，亦合併其評價上數罪之數法定刑，
    而為一個處斷刑。易言之，想像競合犯侵害數法益者皆成立
    犯罪，論罪時必須輕、重罪併舉論述，同時宣告所犯各罪名
    ，包括各罪有無加重、減免其刑之情形，亦應說明論列，量
    刑時併衡酌輕罪部分量刑事由，評價始為充足，然後依刑法
    第55條前段規定「從一重處斷」，非謂對於其餘各罪可置而
    不論。因此，法院決定處斷刑時，雖以其中最重罪名之法定
    刑，做為裁量之準據，惟於裁量其輕重時，仍應將輕罪合併
    評價在內（最高法院108 年度台上字第4405、4408號判決意
    旨參照）；又洗錢防制法第16條第2 項規定：「犯前二條之
    罪，在偵查或審判中自白者，減輕其刑。」，被告於本院審
    理時坦承犯行，爰依上開規定，減輕其刑；此部分業經公訴
    檢察官予以斟酌協商量刑。　　
三、本件經檢察官與被告於審判外達成協商之合意且被告已認罪
    ，其合意內容為：被告願受科刑範圍為有期徒刑1 年1 月，
    未扣案之犯罪所得新臺幣300元沒收，如全部或一部不能沒
    收或不宜執行沒收時，追徵其價額之宣告。經查，上開協商
    合意並無刑事訴訟法第455 條之4第1 項所列情形之一，檢
    察官聲請改依協商程序而為判決，本院爰不經言詞辯論，於
    協商合意範圍內為協商判決，合予敘明。
四、應適用之法條：刑事訴訟法第455 條之4 第2 項、第455 條
    之8 、第454 條第2 項，洗錢防制法第14條第1 項、第16條
    第2 項，刑法第11條、第28條、第339 條之4 第1 項第2 款
    、第55條、第38條之1 第1 項前段、第3 項，刑法施行法第
    1 條之1 。
五、本判決除有刑事訴訟法第455 條之4 第1 項第1 款、第2 款
    、第4 款、第6 款、第7 款所定情形之一，或違反同條第2
    項規定者外，不得上訴。
六、如不服本判決，應於收受送達後20日內向本院提出上訴書狀
    （應敘述具體理由並附繕本）。上訴書狀如未敘述理由，應
    於上訴期間屆滿後20日內補提理由書於本院。
中　　華　　民　　國　　111 　年　　2 　　月　　24 　 日
                  刑事第六庭    法  官  戰諭威
以上正本證明與原本無異。
                                書記官  譚系媛
中　　華　　民　　國　　111 　年　　2 　　月　　24 　 日
　　　　
附錄本判決論罪之法條：
中華民國刑法第339條之4：
犯第339 條詐欺罪而有下列情形之一者，處1 年以上7 年以下有
期徒刑，得併科1 百萬元以下罰金：
一、冒用政府機關或公務員名義犯之。
二、三人以上共同犯之。
三、以廣播電視、電子通訊、網際網路或其他媒體等傳播工具，
    對公眾散布而犯之。
前項之未遂犯罰之。
洗錢防制法第14條：
有第二條各款所列洗錢行為者，處7 年以下有期徒刑，併科新臺
幣5 百萬元以下罰金。
前項之未遂犯罰之。
前二項情形，不得科以超過其特定犯罪所定最重本刑之刑。
　　
附件：
臺灣臺中地方檢察署檢察官起訴書
                                    110年度偵字第36906號
　　被　　　告　謝明儒　男　36歲（民國00年0月00日生）
　　　　　　　　　　　　住彰化縣○○鎮○○路000巷0號
                        （另案在法務部○○○○○○○執行
                          中）
　　　　　　　　　　　　國民身分證統一編號：Z000000000號
上列被告因加重詐欺等案件，已經偵查終結，認應提起公訴，茲
將犯罪事實及證據並所犯法條分敘如下：
　　　　犯罪事實
一、謝明儒（前涉犯組織犯罪防制條例，業經臺灣彰化地方檢察
    署檢察官以109年度偵字第2130號、109年度偵字第3905號提
    起公訴，不在本件起訴範圍）與真實姓名、年籍均不詳、暱
    稱「陳姵慈」、「周宜萱」、「巢」等成年人及其他詐欺集
    團成員，共同意圖為自己不法之所有，基於三人以上而詐欺
    取財、一般洗錢之犯意聯絡，由謝明儒擔任俗稱「取簿手」
    之角色，負責收取「人頭帳戶」包裹。該詐欺集團復自稱係
    「黃佩瑤」之人，向「千里馬車隊」提出領取包裹需求，該
    車隊即派遣吳政晏（另經本署檢察官為不起訴處分）於民國
    109年1月7日下午1時2分許，駕駛車牌號碼000-0000號自用
    小客車，前往統一超商臺麗門市領取由蔡宜秦（另經臺灣雲
    林地方法院為有罪判決確定）寄出之含有以蔡宜秦名義申設
    之中國信託商業銀行金融帳戶（帳號為000000000000號，下
    稱中信帳戶）、日盛國際商業銀行金融帳戶（帳號為000-00
    000000000號，下稱日盛帳戶）存簿及提款卡之包裹，並於
    領取後，前往臺中市○區○○路000號之85度c咖啡臺中二中店
    ，將內含上開帳戶存摺、提款卡之包裹，交付謝明儒。謝明
    儒取得前揭含有存摺、提款卡之包裹後，於同日下午某時許
    前往苗栗縣後龍鎮之後龍火車站前，將包裹交給真實姓名年
    籍均不詳綽號「巢」之人。綽號「巢」之人所屬詐欺集團成
    員於取得上開帳戶之金融卡及密碼後，即於109年1月7日晚
    間9時21分，假冒「日本怪獸美妝學院」購物網站客服人員
    ，以電話向陳屏好誆稱訂單遭誤設為批發客戶，將遭扣款，
    須依指示至自動櫃員機操作取消云云，使陳屏好陷於錯誤，
    依指示於同日晚間10時40分，在苗栗縣○○市○○里○○路00號之
    統一便利商店恭敬門市之自動櫃員機，匯款新臺幣（下同）
    2萬9985元至蔡宜秦之日盛銀行帳戶，再於同日晚間10時53
    分、56分許，在統一便利商店恭敬門市，分別存款及轉帳3
    萬元、6977元至蔡宜秦之中信銀行帳戶，並遭提領一空。嗣
    陳屏好發覺受騙報案，始查悉上情。
二、案經陳屏好告訴及本署檢察官簽分偵辦。
　　　　證據並所犯法條
一、訊據被告謝明儒對於上開犯罪事實，於偵查中坦承不諱，核
    與告訴人陳屏好及證人吳政晏於警詢之供述情節相符，並有
    統一超商臺麗門市監視器畫面翻拍照片、85度c咖啡臺中二
    中店監視器畫面翻拍照片、車輛詳細資料報表、以蔡宜秦名
    義申設之中信銀行及日盛銀行帳戶交易明細等附卷可參，足
    認被告自白與事實相符，其前揭犯嫌堪以認定。
二、核被告謝明儒所為，係犯刑法第339條之4第1項第2款之三人
    以上共犯詐欺取財及洗錢防制法第14條第1項之一般洗錢等
    罪嫌。被告與暱稱「陳姵慈」、「周宜萱」、「巢」等人及
    其他詐欺集團成員有犯意聯絡及行為分擔，請論以共同正犯
    。又被告以一行為同時觸犯上開2罪名，為想像競合犯，請
    依刑法第55條規定，從一重之加重詐欺取財罪嫌論處。又被
    告詐欺所得款項，請依刑法第38條之1第1項、第3項規定，
    宣告沒收之，於全部或一部不能沒收或不宜執行沒收時，追
    徵其價額。
三、依刑事訴訟法第251條第1項提起公訴。
　　此　致
臺灣臺中地方法院
中　　華　　民　　國　 110　　年　　12 　　月　　6　　日
　　　　　　　　　　　　　　　檢　察　官　黃鈺雯
本件正本證明與原本無異
中　　華　　民　　國　 110 　 年　  12    月　　24　  日
                              書  記  官  蔡容慈
附錄本案所犯法條全文 
中華民國刑法第339條之4
犯第 339 條詐欺罪而有下列情形之一者，處 1 年以上 7 年以
下有期徒刑，得併科 1 百萬元以下罰金：
一、冒用政府機關或公務員名義犯之。
二、三人以上共同犯之。
三、以廣播電視、電子通訊、網際網路或其他媒體等傳播工具，
    對公眾散布而犯之。
前項之未遂犯罰之。
洗錢防制法第14條
有第二條各款所列洗錢行為者，處 7 年以下有期徒刑，併科新
臺幣 5 百萬元以下罰金。
前項之未遂犯罰之。
前二項情形，不得科以超過其特定犯罪所定最重本刑之刑。